【裁判字號】    97,抗,250
【裁判日期】    970508
【裁判案由】    聲請減刑
【裁判全文】
臺灣高等法院高雄分院刑事裁定           97年度抗字第250號
抗告人
即受刑人    甲○○
上列抗告人因聲請減刑案件，不服臺灣高雄地方法院中華民國97
年4 月18日裁定（97年度聲減字第1800號），提起抗告，本院裁
定如下：
    主  文
抗告駁回。
    理  由
一、抗告意旨略以：抗告人即受刑人甲○○（下稱抗告人）所犯
    貪污治罪條例第7 條第4 項第1 款之侵占公有財物罪，依中
    華民國九十六年罪犯減刑條例之規定應予減刑，原審裁定未
    予減刑，提起抗告云云。
二、經查：抗告人於民國88年1 月5 日起至90年12月11日止，利
    用擔任擔任交通部郵政總局鳳山郵局業務佐時，侵占現金郵
    資新台幣3352萬9025元，並於90年12月12日在其犯罪未被發
    覺前自首，因而觸犯貪污治罪條例第7 條第4 項第1 款之侵
    占公有財物等罪，業經原審法院以91年度訴字第491 號判處
    有期徒刑8 年，褫奪公權5 年確定在案之事實，有台灣高雄
    地方法院判決書（91年度訴字第491 號）及台灣高等法院被
    告前科資料表各1 份在卷可稽，是抗告人所犯貪污治罪條例
    第7 條第4 項第1 款之侵占公有財物罪，雖原不應予減刑，
    但因自首而符合中華民國96年罪犯減刑條例第6 條之規定，
    得予減刑。惟「緩刑或假釋中之人犯，於本條例施行之日起
    ，視為已依前項規定減其宣告刑，毋庸聲請裁定減刑，中華
    民國96年罪犯減刑條例第2 條第2 項前段定有明文。又按假
    釋之效力，僅及於主刑，而不及於從刑之褫奪公權，是宣告
    有期徒刑併宣告褫奪公權期間者，其已執行之有期徒刑部分
    雖經假釋，但其所宣告之褫奪公權期間，為定其起算日期及
    刑期，仍有裁定減刑之必要」。而本件抗告人因犯上開之罪
    已於95年11月10日假釋出監乙事，有台灣高等法院被告前科
    資料可稽，揆之上開說明，主刑即有期徒刑8 年部分視為已
    依中華民國96年罪犯減刑條例第2 條第2 項前段規定減刑，
    無庸再聲請裁定減刑，是抗告人就此部分聲請減刑，多此一
    舉，與法不合，應予駁回。惟從刑褫奪公權5 年部分，因假
    釋之效力不及於從刑之褫奪公權，是比照主刑標準減輕之，
    此部分自可聲請裁定減刑。因而原審裁定就主刑即有期徒刑
    8 年部分之減刑聲請駁回，依法並無不合。本件抗告人認其
    上開所犯之罪，原審應就主刑部分再為減刑裁定（按被告所
    犯之罪因已視為自動減刑二分之一，是其主刑部分應已執行
    期滿完畢，即已無假釋而保護管束之可言），乃係對上揭減
    刑條例法條文字解釋上之誤會，其抗告為無理由，應予駁回
    。
據上論結，應依刑事訴訟法第412 條，裁定如主文。
中    華    民    國    97    年    5    月    8    日
                  刑事第四庭審判長法  官  蕭權閔
                                  法  官  陳吉雄
                                  法  官  吳進寶
以上正本證明與原本無異。
不得再抗告。
中    華    民    國    97    年    5    月    8    日
                                  書記官  林佳蓉


司法院資訊處製作；財團法人民間司法改革基金會備份。
